台灣高等法院交通事件裁定　　　　　　　　　　　　九十一年度交抗字第九二五號
　　抗　告　人
　　即受處分人　甲○○
右抗告人因違反道路交通管理處罰條例案件，不服臺灣板橋地方法院交通法庭中華民
國九十一年九月三十日所為駁回其聲明異議之裁定（九十一年度交聲字第一○三二號
、一○三八號、一○三九號、一○四○號、一○四一號），提起抗告，本院裁定如左
：
    主  文
抗告駁回。
    理  由
一、原裁定意旨（如附件）。
二、抗告意旨略以：抗告人均未收到原處分機關裁罰之本案五件違規舉發單云云。
三、按汽車駕駛人，行經有燈光號誌管制之交岔路口闖紅燈者，處六百元以上一千二
    百元以下罰鍰；又汽車駕駛人在禁止臨時停車處所停車者，處新臺幣六百元以上
    一千二百元以下罰鍰；又汽車駕駛人，行車速度，超過規定之最高時速者，處四
    百元以上八百元以下罰鍰；又汽車駕駛人，違反道路交通管理處罰條例第四十條
    第一項、第五十三條規定者，除依原條款處罰鍰外，並分別予記違規點數一點、
    三點，民國九十年一月十七日修正前之道路交通管理處罰條例第五十三條、第五
    十六條第一項第一款、第四十條第一項、第六十三條第一項第一款、第三款分別
    定有明文。
四、查本件抗告人甲○○所有車號三Ｌ－六八一號營業小客車，分別於(一)八十八年十
    二月三十一日上午十時三十六分許，行經臺北市○○○路○段九十巷路口時，闖
    紅燈；(二)八十九年四月一日上午九時五十分許，在臺北市○○○路○段一八六號
    前劃有紅線路段停車；(三)八十八年八月二日中午十二時三十七分許，行經臺北市
    ○○路與敦煌路口時，超速行駛；(四)八十九年一月二十四日上午九時十七分許，
    行經臺北市○○○路與敦化南路口時，闖紅燈左轉；(五)八十九年二月二十三日上
    午十一時四十九分許，行經臺北市○○○路○段，超速行駛等違規事實，均有經
    警拍攝之採證照片在卷可證，堪認無訛。抗告人雖具狀辯稱：伊未收到舉發通知
    單云云，然查上開五件違規舉發單業經舉發單位分別於八十九年一月十八日、八
    十九年四月十五日、八十八年九月二十二日、八十九年二月九日、八十九年三月
    九日，按異議人之上開汽車車籍地址即其設籍地址「臺北縣板橋市○○路六十巷
    三十六號之三號」，以掛號郵件寄送，均因無人收受經郵局招領逾期後分別退回
    舉發單位，復依八十九年十二月五日修正前之違反道路交通管理事件統一裁罰標
    準及處理細則第五條、刑事訴訟法第五十九條第二款規定，準用刑事訴訟法送達
    規定，分別於八十九年三月二十七日、八十九年八月十八日、八十九年三月十四
    日、八十九年四月十三日、八十九年五月四日依法公示送達，此有監理機關上開
    違規汽車車籍查詢列表、法務部戶役政連結作業系統異議人個人基本資料列表、
    舉發通知單寄發掛號信封、臺北市政府八十九年春字第五十八期、秋字第三十五
    期、春字第四十九期、夏字第七期、夏字第二十二期等公報上公示送達名冊等資
    料在卷可稽，且衡諸異議人駕駛上開車輛營業地點均係在臺北縣、市等地區，業
    據抗告人於原審陳明在卷，而抗告人上開違規地點亦均係在臺北市區，是舉發單
    位在臺北市政府公報刊登公告公示送達，亦屬適當，足見上開五件違規舉發確實
    均經舉發單位依法完成法定送達程序，況送達地址核與抗告人之車籍地址及設籍
    地址亦均無誤，抗告人未收受上開五件舉發通知，顯係可歸咎於己，是抗告人上
    開所辯之指摘，無從減免其上開五件違規行為之裁罰，自屬無據。又本件抗告人
    上開五件違規行為後，道路交通管理處罰條例第五十三條、第五十六條、第四十
    條、第六十三條雖已於九十年一月十七日修正公布，且經行政院命令定自九十年
    六月一日始施行，惟本件抗告人上開五件之違規行為既均係在該規定修正施行前
    所為，自仍應適用違規行為時即修正前之規定裁罰，附此敘明。從而，原處分機
    關據以援引上開規定，就異議人上開五件違規行為，分別裁處(一)罰鍰新臺幣三千
    六百元，並記違規點數三點；(二)罰鍰新臺幣一千二百元；(三)罰鍰新臺幣二千四百
    元，並記違規點數一點；(四)罰鍰新臺幣三千六百元，並記違規點數三點；(五)罰鍰
    新臺幣二千四百元，並記違規點數一點，並無不當。從而，原處分機關援引首揭
    規定裁處罰鍰並無不當，原審裁定駁回抗告人之異議，亦屬合法，抗告人仍執陳
    詞提起抗告，為無理由，應予駁回。
據上論斷，應依道路交通案件處理辦法第二十六條，刑事訴訟法第四百十二條，裁定
如主文。
中      華      民      國      九十一      年    十一    月      六    日
                                臺灣高等法院交通法庭
                                  審判長法  官  葉  騰  瑞
                                  法  官  江  國  華
                                        法  官  莊  明  彰
右正本證明與原本無異。
不得再抗告。
                                        書記官  廖  嫣  雯
中      華      民      國      九十一      年    十一    月      七    日
